臺灣高等法院臺南分院刑事裁定
抗　告　人　臺灣臺南地方法院檢察署檢察官
被　　　告　甲○○
上列抗告人因被告聲請羈押案件，不服臺灣臺南地方法院中華民
國96年12月13日裁定（96年度聲羈字第543號）提起抗告，本院
裁定如下：
    主  文
原裁定撤銷，發回臺灣臺南地方法院更為裁定。
    理  由
一、本件抗告意旨略以：本件被告甲○○住居所固然未在台南地
    區，犯罪地亦未在臺南地區。然查，數同級法院管轄之案件
    相牽連者，得合併由其中一法院管轄，又數人共犯一罪或數
    罪者，為相牽連案件，刑事訴訟法第6條第1項、第7條第2款
    定有明文。被告甲○○、陳銘建、馬楓淳、陳嘉晉、李泓儒
    、李詩涵、李秀娥、張佳玲、郭添財共同基於運輸第一級毒
    品海洛因之犯意聯絡，由甲○○、陳銘建、馬楓淳出資雇請
    李詩涵、張佳玲、郭添財、李秀娥至緬甸，分別於96年8月7
    日、96年9月16日夾帶私運第一級毒品海洛因入境。被告甲
    ○○與陳銘建等人為共同正犯，為刑事訴訟法第7條第2款之
    相牽連案件。而李秀娥住所在台南縣歸仁鄉佳里鎮禮化里佳
    里興363號、張佳玲住所在台南縣永康市○○○街415號9樓
    之3、郭添財住所在歸仁鄉○○村○○路41巷10號，且共犯
    馬楓淳、陳嘉晉、李泓儒、李詩涵、李秀娥均羈押在台南看
    守所，臺灣臺南地方法院有管轄權，則被告甲○○依牽連案
    件管轄之規定，臺灣臺南地方法院自有管轄權。原裁定認本
    件臺灣臺南地方法院無管轄權，實有違誤，請予撤銷更為合
    法之裁定云云。
二、原裁定略以：本件被告甲○○住在嘉義縣太保市，在台南市
    亦無居所。又依同案被告李詩涵、郭添財等人供稱其等自緬
    甸運送回臺灣的毒品乃是在桃園機場附近的「激點汽車賓館
    」交給阿宏之人，同時又無任何人供稱曾在台南地區交付毒
    品給被告。因此台南地區亦非本案之犯罪地。因而原審依刑
    事訴訟法第5條第1項規定認無管轄權，而駁回抗告人羈押之
    聲請云云，固非無見。
三、經查：
　(一)按數人共犯一罪或數罪者，為相牽連案件，而數同級法院管
  　轄之案件相牽連者，得合併由其中一法院管轄，刑事訴訟法
    第7條第2款、第6條定有明文。
  (二)本件被告甲○○供承李詩涵、張佳玲、郭添財至緬甸係其載
    李女等至機場，李女等亦係其至機場接李女等（見原審96年
    12月13日訊問筆錄），另依同案共犯李詩涵、張佳玲、馬楓
    淳之證述，及檢察官指稱本件被告甲○○與陳銘建等人為共
    同正犯以觀，則本件被告甲○○等人所為，似為刑事訴訟法
    第7條第2款之相牽連案件。
  (三)再同案共犯李秀娥、張佳玲、郭添財住所均在台南縣，且共
    犯馬楓淳、陳嘉晉、李泓儒、李詩涵、李秀娥均羈押在台南
    看守所，則本件如係數人共犯一罪之相牽連案件，依上開法
    條規定，似得合併由臺灣臺南地方法院管轄，則臺灣臺南地
    方法院亦應對被告甲○○有管轄權。
四、綜上所述，原審法院未為詳查，遽以對被告甲○○並無管轄
    權為由，而裁定駁回檢察官對被告甲○○羈押之聲請，尚嫌
    速斷，顯有可議。抗告人抗告意旨，執此指摘原裁定不當，
    為有理由，自應由本院將原裁定撤銷，並發回原審法院再為
    審慎調查後更為裁定，以昭折服。
五、據上論斷，依刑事訴訟法第413條，裁定如主文。
中　　華　　民　　國　　96　　年　　12　　月　　20　　日
　　　　　　　　　刑事第五庭  審判長法　官  楊明章
　　　　　　　　　　　　　　　　　　法　官  戴勝利
　　　　　　　　　　　　　　　　　  法　官  顏基典
以上正本證明與原本無異。
不得再抗告。
　　　　　　　　　　　　　　　　　　書記官  呂嘉文
中　　華　　民　　國　　96　　年　　12　　月　　20　　日
